臺灣桃園地方法院刑事判決
111年度易字第391號
公  訴  人  臺灣桃園地方檢察署檢察官  
被      告  葉盈華



上列被告因詐欺等案件，經檢察官聲請簡易判決處刑（110年度
偵字第28433號），並經檢察官移送併辦(111年度偵字第3426號
及3814號；111年度偵字第2023號及4320號；110年度偵字第3961
2號及42787號；111年度偵字第6718號；臺灣臺南地方檢察署檢
察官110年度偵字第17350號、第19137號、第21066號、第22075
號、第22094號、第22704號、第22706號、第23174號、第24015
號、第25130號、111年度偵字第535號、第1709號、第4281號、
第4477號、第7119號、第7124號、第8692號；臺灣臺南地方檢察
署檢察官110年度偵字第21794號)，本院認不宜以簡易判決處刑
，改依通常程序審理，判決如下：
    主  文
葉盈華幫助犯洗錢防制法第十四條第一項之洗錢罪，處有期徒刑
陸月，併科罰金新臺幣參萬元，罰金如易服勞役，以新臺幣壹仟
元折算壹日。
    事  實
一、葉盈華可預見將金融機構帳戶交予他人使用，可能因此供不法
    份子利用以使受害人將款項匯入後，再予提領使用，並預見可
    能因而幫助他人從事不法犯罪，並藉此達到掩飾詐欺犯罪所
    得去向之目的，於民國110年5月26日在彰化銀行開設帳號00
    000000000000號帳戶(下稱本案帳戶)，旋將本案帳戶之存摺
    、提款卡與密碼，交與真實姓名不詳，綽號「小江」或「小
    李」之人及其所屬詐欺集團成員。嗣該人所屬詐欺集團，即
    意圖為自己不法之所有，基於詐欺取財之犯意，以附表所示
    之時間及方式，對附表所示之告訴人或被害人施以如附表所
    示之詐術，致附表所示之告訴人或被害人陷於錯誤，並於附
    表所示之時間匯如附表所示之金額至本案帳戶內。
二、案經如附表所示之告訴人(除附表編號18、23之被害人未提
    告訴外)分別訴由新北市政府警察局三重分局報告臺灣桃園
    地方檢察署檢察官；臺南市政府警察局第二分局、臺中市政
    府警察局第二分局報告臺灣桃園地方檢察署檢察官；金門縣
    警察局金城分局報告臺灣桃園地方檢察署檢察官；臺北市政
    府警察局文山第一分局、桃園市政府警察局桃園分局、臺北
    市政府警察局中正第二分局、新北市政府警察局樹林分局、
    臺北市政府警察局士林分局、新北市政府警察局中和分局、
    臺中市政府警察局烏日分局、高雄市政府警察局仁武分局、
    苗栗縣警察局通霄分局、臺中市政府警察局豐原分局、高雄
    市政府警察局鳳山分局、新北市政府警察局新莊分局、高雄
    市政府警察局旗山分局報告臺灣臺南地方檢察署檢察官；基
    隆市警察局第三分局報告臺灣臺南地方檢察署檢察官偵查後
    聲請簡易判決處刑及移送併辦。　
    理  由
壹、程序方面：
一、被告以外之人於審判外之言詞或書面陳述，除法律有規定者
    外，不得作為證據，刑事訴訟法第159 條第1 項固定有明文
    。又按當事人、代理人或辯護人於法院調查證據時，知有第
    159 條第1 項不得為證據之情形，而未於言詞辯論終結前聲
    明異議者，視為有前項之同意，同法第159 條之5 第2 項亦
    有明文。本案判決所引用具傳聞性質之各項證據資料，業據
    被告於本院行準備程序時，就檢察官所提證據表示均同意有
    證據能力(見本院卷第224頁至第227頁)，且經本院於審判期
    日依法踐行調查證據程序，檢察官、被告於言詞辯論終結前
    ，亦均未聲明異議，本院審酌結果，認上開證據資料製作時
    之情況，尚無違法不當及證明力明顯過低之瑕疵，亦認為以
    之作為證據，應屬適當，依上開規定，應認有證據能力。
二、本判決所引用其餘所依憑判斷之非供述證據，亦無證據證明
    係違反法定程序所取得，或其他不得作為證據之情形，依刑
    事訴訟法第158 條之4 規定之反面解釋，亦均有證據能力。
貳、實體事項
一、認定事實所憑之證據及理由
　㈠訊據被告固不否認有於上開事實欄所指之時間交付本案帳戶
    之存摺、提款卡及密碼給真實姓名年籍不詳之人，然矢口否
    認有何幫助詐欺及幫助洗錢之犯意，辯稱：因為疫情沒有收
    入，「小江」和「小李」都是同一人，他問我說有成衣工作
    要不要做，說老闆存錢比較方便作帳要提供帳戶，我當時去
    辦帳戶，帳戶跟提款卡還拿在身上，我還在跟櫃台人員講事
    情，「小江」就說他有事，就把本案帳戶和提款卡拿走，2
    、3天之後我覺得不對勁，跑去彰化銀行要把帳戶停用，銀
    行人員說已被凍結云云。
　㈡上開犯罪事實，除被告主觀上是否有幫助詐欺及洗錢之主觀
    犯意外，為被告所不爭執，核與證人鄭皓謙於警詢證述遭詐
    騙之過程（見高市警仁分偵字第11073325301號卷第30頁至
    第32頁）；證人林家慈於警詢證述遭詐騙之過程(見高市警
    鳳分偵字第11073130801號卷第7頁正反面)；證人黃右熏於
    警詢證述遭詐騙之過程（見高市警旗分偵字第11071132004
    號卷第5頁至第9頁反面）；證人黃薇瑋於警詢證述遭詐騙之
    過程（見基警三分偵字第1100306474號卷第22頁正反面）；
    證人劉昱慧於警詢證述遭詐騙之過程（見新北警中刑字第11
    04675349號卷第1頁至第5頁）；證人巫佩芯於警詢證述遭詐
    騙之過程（見新北警樹刑字第1104381204號卷第9頁至第11
    頁）；證人曾釋儀於警詢證述遭詐騙之過程（見中市警烏分
    偵字第1100063278號卷第1頁至第4頁）；證人陳麗真於警詢
    證述遭詐騙之過程（中市警烏分偵字第1100063278號卷，第
    5頁至第6頁反面）；證人陳韻竹於警詢證述遭詐騙之過程（
    見北市警士分刑字第1103049975號卷第24頁至第25頁）；證
    人黃子俞於警詢證述遭詐騙之過程（見北市警文一分刑字第
    11030043853號卷第6頁至第7頁反面）；證人巫采霏於警詢
    證述遭詐騙之過程（見北市警士分刑字第1103012042號卷第
    12頁至第13頁）；證人褚紹妤於警詢證述遭詐騙之過程（見
    北市警士分刑字第1103012337號卷第13頁正反面）；證人孫
    珮嘉於警詢證述遭詐騙之過程（見北市警中二分刑字第1103
    0136345卷第18頁反面至第20頁）；證人周鈺婷於警詢證述
    遭詐騙之過程（見霄警偵字第1100019160B號卷第14頁至第1
    7頁）；證人詹雅年於警詢證述遭詐騙之過程（見桃警分刑
    字第1100083288號第3頁正反面）；證人黃凱玲於警詢證述
    遭詐騙之過程（見桃警分刑字第1100083288號第3頁正反面
    ）；證人黃郁珊於警詢證述遭詐騙之過程（見偵字第28433
    號卷第11頁至第13頁）；證人蔡佳蓉於警詢證述遭詐騙之過
    程（見偵字第39612號卷第25頁至第33頁反面）；證人王正
    雄於警詢證述遭詐騙之過程（見偵字第42787號卷第15頁正
    反面）；證人林宇貞於警詢證述遭詐騙之過程（見偵字第53
    5號卷第7頁至第11頁）；證人王智聖於警詢證述遭詐騙之過
    程（見偵字第2023號卷第9頁至第14頁）；證人許竣翔於警
    詢證述遭詐騙之過程（見偵字第3426號卷第19頁至第21頁）
    ；證人黃黎玄簪於警詢證述遭詐騙之過程（見偵字第3814號
    卷第9頁至第13頁）；證人周建銘於警詢證述遭詐騙之過程
    （見偵字第3814號卷第17頁至第20頁）；證人王麗蓉於警詢
    證述遭詐騙之過程（見偵字第4320號卷第9頁正反面）；證
    人陳盈璇於警詢證述遭詐騙之過程（見偵字第4477號卷第7
    頁至第9頁）；證人鄭瓊如於警詢證述遭詐騙之過程(見偵字
    第6718號卷第15頁至第23頁)；證人吳宥蓁於警詢證述遭詐
    騙之過程(見偵字第7119號卷第11頁正反面)相符，並有彰化
    商業銀行台南分行110年7月1日彰南字第1100023號函及所附
    被告開戶基本資料及交易明細表（見高市警仁分偵字第1107
    3325301號卷第12頁至第27頁）、彰化商業銀行台南分行110
    年7月2日彰南字第1100021號函及所附被告交易明細表（見
    偵字第3426號卷第65頁至第81頁）、彰化商業銀行股份有限
    公司110年7月6日彰作管字第11020006593號函及所附被告開
    戶基本資料及交易明細表（見偵字第28433號卷第21頁至第3
    7頁）、彰化商業銀行台南分行110年7月7日彰南字第110002
    4號函及所附被告開戶基本資料及交易明細表（見北市警文
    一分刑字第11030043853號卷第47頁至第62頁）、彰化商業
    銀行台南分行110年7月19日彰南字第1100030號函及所附被
    告開戶基本資料及交易明細表（見中市警烏分偵字第110006
    3278號卷第36頁至第45頁）、彰化商業銀行台南分行110年7
    月19日彰南字第1100030號函及所附被告交易明細表（見偵
    字第7119號卷第27頁至第45頁）、彰化商業銀行股份有限公
    司作業處110年7月19日彰作管字第11020007094號函及所附
    被告開戶基本資料及交易明細表（見高市警旗分偵字第1107
    1132004號卷第43頁至第59頁）、彰化商業銀行台南分行110
    年7月21日彰南字第1100031號函及所附被告開戶基本資料及
    交易明細表（見桃警分刑字第1100052545號卷第31頁至第40
    頁）、彰化商業銀行股份有限公司110年7月23日彰作管字第
    11020007230號函及所附被告開戶基本資料及交易明細表（
    見基警三分偵字第1100306474號卷第48頁至第56頁）、彰化
    商業銀行台南分行110年7月27日彰南字第1100036號函及所
    附被告交易明細表（見偵字第3814號卷第31頁至第61頁）、
    彰化商業銀行台南分行110年8月4日彰南字第1100040號函及
    所附被告開戶基本資料及交易明細表（見高市警鳳分偵字第
    11073130801號卷第29頁至第44頁）、彰化商業銀行台南分
    行110年9月13日彰南字第1100073號函及所附被告開戶基本
    資料及交易明細表（見霄警偵字第1100019160B號卷第4頁至
    第13頁）、彰化商業銀行台南分行110年9月13日彰南字第11
    00067號函及所附被告交易明細表（見偵字第6718號卷第27
    頁至第45頁）、彰化商業銀行股份有限公司作業處110年9月
    14日彰作管字第11020009451號函及所附被告帳戶交易明細
    表（見新北警樹刑字第1104381204號卷第18頁至第29頁反面
    ）、彰化商業銀行台南分行110年9月30日彰南字第1100079
    號函及所附被告開戶基本資料及交易明細表（見桃警分刑字
    第1100083288號卷第47頁至第56頁）、彰化商業銀行台南分
    行110年12月2日彰南字第1100106號函及所附被告交易明細
    表（見偵字第4477號卷第27頁至第45頁）、被告彰化銀行開
    戶基本資料及交易明細表（見新北警中刑字第1104675349號
    卷第37頁至第44頁）、被告彰化銀行帳戶開戶基本資料及交
    易明細表（見北市警士分刑字第1103049975號卷第16頁至第
    23頁）、被告彰化銀行帳戶開戶基本資料及交易明細表（見
    北市警士分刑字第1103012042號卷第4頁至第11頁）、被告
    彰化銀行開戶基本資料及交易明細表（見北市警士分刑字第
    1103012337號卷第5頁至第12頁）、被告彰化銀行開戶基本
    資料及交易明細表（見北市警中二分刑字第11030136345卷
    第8頁至第15頁）、被告彰化銀行開戶基本資料及交易明細
    表（見偵字第39612號卷第91頁至第105頁）、被告彰化銀行
    交易明細表（見偵字第4320號卷第19頁）、被告彰化銀行開
    戶基本資料及交易明細表（見偵字第535號卷第29頁至第43
    頁）、被告彰化銀行開戶基本資料及交易明細表（見偵字第
    2023號卷第23頁至第39頁）、被告提供對話紀錄截圖照片共
    10張（見高市警鳳分偵字第11073130801號卷第45頁至第47
    頁）、被告提供與「李」LINE對話紀錄截圖照片共3張（見
    偵字第17350號卷第55頁至第59頁）、被告之LINE對話紀錄
    截圖照片共2張（見偵字第17350號卷第75頁至第77頁）、告
    訴人鄭皓謙內政部警政署反詐騙諮詢專線紀錄表、桃園市政
    府警察局中壢分局普仁派出所受理詐騙帳戶通報警示簡便格
    式表、受（處）理案件證明單、受理各類案件紀錄表、金融
    機構聯防機制通報單（見高市警仁分偵字第11073325301號
    卷第32頁反面至第48頁反面、第54頁反面至第55頁）、告訴
    人鄭皓謙提供之通訊軟體對話紀錄截圖照片共16張（見高市
    警仁分偵字第11073325301號卷第50頁至第54頁）、告訴人
    鄭皓謙手機網路銀行交易截圖照片1張（見高市警仁分偵字
    第11073325301號卷第50頁正反面、第54頁）、告訴人林家
    慈台北市政府警察局士林分局後港派出所受理各類案件紀錄
    表、受理詐騙帳戶通報警示簡便格式表、受（處）理案件證
    明單、內政部警政署反詐騙諮詢專線紀錄表（見高市警鳳分
    偵字第11073130801號卷第11頁至第16頁、第27頁）、告訴
    人林家慈手機網路銀行交易截圖照片4張（見高市警鳳分偵
    字第11073130801號卷第19頁)、告訴人林家慈與詐騙集團通
    訊軟體對話紀錄截圖照片共12張（見高市警鳳分偵字第1107
    3130801號卷第20頁至第22頁）、告訴人林家慈中國信託銀
    行交易明細表（見高市警鳳分偵字第11073130801號卷第23
    頁）、告訴人林家慈匯款收據影本1張（見高市警鳳分偵字
    第11073130801號卷第24頁）、告訴人黃右熏手機網路銀行
    交易截圖照片2張（見高市警旗分偵字第11071132004號卷第
    11頁、第19頁）、告訴人黃右熏對話紀錄截圖照片共46張（
    見高市警旗分偵字第11071132004號卷，第11頁至第17頁）
    、告訴人黃右熏內政部警政署反詐騙諮詢專線紀錄表、雲林
    縣警察局虎尾分局虎尾派出所受理詐騙帳戶通報警示簡便格
    式表、受（處）理案件證明單、受理各類案件紀錄表、金融
    機構聯防機制通報單（見高市警旗分偵字第11071132004號
    卷第21頁至第37頁、第41頁正反面）、告訴人黃薇瑋匯款收
    據影本1張（見基警三分偵字第1100306474號卷第26頁）、
    告訴人黃薇瑋中國信託銀行存簿封面及內頁影本（見基警三
    分偵字第1100306474號卷第25頁、第28頁至第29頁）、告訴
    人黃薇瑋手機LINE對話紀錄截圖照片共46張（見基警三分偵
    字第1100306474號卷第30頁至第35頁反面）、告訴人劉昱慧
    內政部警政署反詐騙諮詢專線紀錄表、彰化縣警察局和美分
    局大霞派出所受理詐騙帳戶通報警示簡便格式表、金融機構
    聯防機制通報單（見新北警中刑字第1104675349號卷第11頁
    正反面、第13頁至第23頁、第32頁至第35頁）、告訴人劉昱
    慧提供詐騙嫌疑人資訊（見新北警中刑字第1104675349號卷
    第71頁）、告訴人劉昱慧提供對話紀錄截圖照片共24張（見
    新北警中刑字第1104675349號卷第72頁至第75頁）、告訴人
    劉昱慧合作金庫銀行存簿封面及內頁影本（見新北警中刑字
    第1104675349號卷第78頁至第89頁）、告訴人劉昱慧手機網
    路銀行交易截圖照片2張（見新北警中刑字第1104675349號
    卷第104頁）、告訴人劉昱慧通訊軟體對話紀錄截圖照片共5
    1張（見新北警中刑字第1104675349號卷第111頁至第136頁
    ）、告訴人巫佩芯內政部警政署反詐騙諮詢專線紀錄表、桃
    園市政府警察局桃園分局埔子派出所受理詐騙帳戶通報警示
    簡便格式表、金融機構聯防機制通報單（見新北警樹刑字第
    1104381204號卷第71頁至第82頁反面）、告訴人巫佩芯中國
    信託商業銀行交易明細表（見新北警樹刑字第1104381204號
    卷第83頁正反面）、告訴人巫佩芯與詐騙集團對話紀錄截圖
    共58張（見新北警樹刑字第1104381204號卷第86頁至第93頁
    ）、告訴人曾釋儀內政部警政署反詐騙諮詢專線紀錄表、台
    中市政府警察局第三分局正義派出所受理詐騙帳戶通報警示
    簡便格式表、受理各類案件紀錄表、受（處）理案件證明單
    、金融機構聯防機制通報單（見中市警烏分偵字第11000632
    78號卷第7頁至第8頁、第10頁、第12頁、第48頁至第50頁）
    、告訴人曾釋儀提供之LINE對話紀錄截圖照片共19張（見中
    市警烏分偵字第1100063278號卷第13頁至第19頁）、告訴人
    曾釋儀提供與詐騙集團對話紀錄截圖照片共4張（見中市警
    烏分偵字第1100063278號卷第26頁至第29頁）、告訴人曾釋
    儀手機網路銀行交易截圖照片2張（見中市警烏分偵字第110
    0063278號卷第56頁至第57頁）、告訴人曾釋儀國泰世華銀
    行存簿封面及內頁影本（見中市警烏分偵字第1100063278號
    卷第51頁至第53頁）、告訴人陳麗真內政部警政署反詐騙諮
    詢專線紀錄表、宜蘭縣政府警察局羅東分局公正派出所受理
    詐騙帳戶通報警示簡便格式表（見中市警烏分偵字第110006
    3278號卷第9頁正反面、第11頁）、告訴人陳麗真手機網路
    銀行交易截圖照片2張（見中市警烏分偵字第1100063278號
    卷第30頁）、告訴人陳麗真詐騙APP截圖照片2張（見中市警
    烏分偵字第1100063278號卷第31頁反面至第32頁）、告訴人
    陳麗真與詐騙集團通訊軟體截圖照片（見中市警烏分偵字第
    1100063278號卷第32頁至第33頁）、告訴人陳麗真中國信託
    銀行存簿封面及內頁影本（見中市警烏分偵字第1100063278
    號卷第64頁至第67頁）、告訴人陳韻竹桃園市政府警察局龜
    山分局迴龍派出所受（處）理案件證明單、受理各類案件紀
    錄表、受理詐騙帳戶通報警示簡便格式表、內政部警政署反
    詐騙諮詢專線紀錄表、金融機構聯防機制通報單（見北市警
    士分刑字第1103049975號卷第26頁至第41頁）、告訴人陳韻
    竹第一銀行交易明細表（見北市警士分刑字第1103049975號
    卷第47頁至第52頁反面）、告訴人陳韻竹與詐騙集團對話紀
    錄截圖照片共3張（見北市警士分刑字第1103049975號卷第5
    3頁至第54頁）、告訴人黃子俞桃園市政府警察局大園分局
    竹圍派出所受（處）理案件證明單、受理各類案件紀錄表、
    受理詐騙帳戶通報警示簡便格式表、內政部警政署反詐騙諮
    詢專線紀錄表、金融機構聯防機制通報單（見北市警文一分
    刑字第11030043853號卷第3頁至第4頁、第40頁至第44頁）
    、告訴人黃子俞提供之LINE對話紀錄截圖照片共47張（見北
    市警文一分刑字第11030043853號卷，第8頁至第36頁）、告
    訴人黃子俞手機網路銀行交易截圖照片1張（見北市警文一
    分刑字第11030043853號卷第21頁）、告訴人巫采霏新北市
    政府警察局淡水分局中山路派出所受（處）理案件證明單、
    受理各類案件紀錄表、受理詐騙帳戶通報警示簡便格式表、
    金融機構聯防機制通報單（見北市警士分刑字第1103012042
    號卷第14頁至第15頁、第26頁至第38頁）、告訴人巫采霏匯
    款資料3張（見北市警士分刑字第1103012042號卷第18頁至
    第19頁）、告訴人巫采霏對話紀錄截圖照片2張（見北市警
    士分刑字第1103012042號卷第24頁）、告訴人褚紹妤新北市
    政府警察局淡水分局竹圍派出所受（處）理案件證明單、受
    理各類案件紀錄表、受理詐騙帳戶通報警示簡便格式表、金
    融機構聯防機制通報單（見北市警士分刑字第1103012337號
    卷第14頁至第18頁）、告訴人褚紹妤手機網路銀行交易截圖
    照片2張（見北市警士分刑字第1103012337號卷第19頁反面
    ）、告訴人孫珮嘉內政部警政署反詐騙諮詢專線紀錄表、新
    北市政府警察局中和分局景安派出所受理各類案件紀錄表、
    受理詐騙帳戶通報警示簡便格式表、受（處）理案件證明單
    、金融機構聯防機制通報單（見北市警中二分刑字第110301
    36345卷第21頁至第26頁、第36頁反面至第40頁反面、第42
    頁反面至第47頁反面、第58頁至第62頁）、告訴人孫珮嘉與
    詐騙集團對話紀錄截圖照片共32張（見北市警中二分刑字第
    11030136345卷第26頁反面至第34頁反面、第35頁反面至第3
    6頁）、告訴人孫珮嘉存簿交易明細表（見北市警中二分刑
    字第11030136345卷第34頁反面至第35頁）、被害人周鈺婷
    內政部警政署反詐騙諮詢專線紀錄表、台中市政府警察局清
    水分局清水派出所受理詐騙帳戶通報警示簡便格式表（見霄
    警偵字第1100019160B號卷第21頁至第22頁）、被害人周鈺
    婷手機網路銀行交易截圖照片5張（見霄警偵字第110001916
    0B號卷第25頁）、被害人周鈺婷LINE對話紀錄文字檔（見霄
    警偵字第1100019160B號卷第27頁至第33頁反面）、告訴人
    詹雅年內政部警政署反詐騙諮詢專線紀錄表、新北市政府警
    察局三峽分局二橋派出所受理詐騙帳戶通報警示簡便格式表
    、受（處）理案件證明單、受理各類案件紀錄表、金融機構
    聯防機制通報單（見桃警分刑字第1100083288號第9頁至第3
    1頁）、告訴人詹雅年與詐騙集團對話紀錄截圖照片共12張
    （見桃警分刑字第1100083288號第35頁至第43頁、第45頁至
    第46頁）、告訴人黃凱玲內政部警政署反詐騙諮詢專線紀錄
    表、新北市政府警察局林口分局林口派出所受理各類案件紀
    錄表、受理詐騙帳戶通報警示簡便格式表、受（處）理案件
    證明單、金融機構聯防機制通報單（見桃警分刑字第110005
    2545號第13頁正反面、第25頁至第30頁）、告訴人黃凱玲與
    詐騙集團對話紀錄截圖照片，共12張（見桃警分刑字第1100
    052545號第14頁至第18頁）、告訴人黃凱玲匯款收據影本1
    張（見桃警分刑字第1100052545號第23頁）、告訴人黃郁珊
    手機網路銀行交易截圖照片1張（見偵字第28433號卷第17頁
    ）、告訴人黃郁珊提供通訊軟體截圖照片共3張（見偵字第2
    8433號卷第17頁反面）、告訴人蔡佳蓉桃園市政府警察局桃
    園分局埔子派出所受理各類案件紀錄表、受理詐騙帳戶通報
    警示簡便格式表、金融機構聯防機制通報單、內政部警政署
    反詐騙諮詢專線紀錄表（見偵字第39612號卷第37頁至第63
    頁反面）、告訴人蔡佳蓉與詐騙集團LINE對話紀錄截圖照片
    42張（見偵字第39612號卷第75頁至第85頁反面）、告訴人
    蔡佳蓉手機網路銀行交易截圖照片1張（見偵字第39612號卷
    第87頁）、告訴人王正雄內政部警政署反詐騙諮詢專線紀錄
    表、新竹市警察局刑事警察大隊受理詐騙帳戶通報警示簡便
    格式表、金融機構聯防機制通報單（見偵字第42787號卷第1
    7頁、第21頁至第25頁）、告訴人王正雄手機網路銀行交易
    截圖照片1張（見偵字第42787號卷第27頁）、告訴人王正雄
    提供通訊軟體截圖照片共3張（見偵字第42787號卷第27頁至
    第29頁）、告訴人林宇貞內政部警政署反詐騙諮詢專線紀錄
    表、新北市政府警察局蘆洲分局集賢派出所受理詐騙帳戶通
    報警示簡便格式表、金融機構聯防機制通報單（見偵字第53
    5號卷第13頁至第27頁）、告訴人林宇貞手機網路銀行交易
    截圖照片3張（見偵字第535號卷，第49頁、第54頁至第55頁
    )、告訴人林宇貞與詐騙集團LINE對話紀錄截圖照片4張（見
    偵字第535號卷第46頁至第48頁）、告訴人王智聖郵局交易
    明細表（見偵字第2023號卷第55頁、第65頁）、告訴人王智
    聖與詐騙集團LINE對話紀錄截圖照片6張（見偵字第2023號
    第67頁至第69頁）、告訴人許竣翔匯款收據1張（見偵字第3
    426號卷第25頁）、告訴人許竣翔雲林縣警察局臺西分局麥
    寮派出所受理各類案件紀錄表、受（處）理案件證明單、受
    理詐騙帳戶通報警示簡便格式表、金融機構聯防機制通報單
    、內政部警政署反詐騙諮詢專線紀錄表（見偵字第3426號卷
    第27頁至第33頁）、告訴人許竣翔存簿交易明細表影本（見
    偵字第3426號卷第35頁）、告訴人許竣翔與詐騙集團對話紀
    錄截圖照片共38張（見偵字第3426號卷第37頁至第55頁）、
    告訴人黃黎玄簪郵局存簿封面及內頁影本（見偵字第3814號
    卷第23頁至第27頁）、告訴人黃黎玄簪郵局交易明細表（見
    偵字第3814號卷第29頁）、告訴人黃黎玄簪與詐騙集團對話
    紀錄截圖照片共224張（見偵字第3814號卷第63頁至第173頁
    ）、告訴人周建銘匯款收據1張（見偵字第3814號卷第21頁
    ）、告訴人周建銘與詐騙集團對話紀錄截圖照片共168張（
    見偵字第3814號卷，第175頁至第214頁）、告訴人王麗蓉內
    政部警政署反詐騙諮詢專線紀錄表、新北市政府警察局永和
    分局永和派出所受理詐騙帳戶通報警示簡便格式表、金融機
    構聯防機制通報單（見偵字第4320號卷第9頁至第10頁、第1
    5頁至第18頁）、告訴人王麗蓉提供與詐騙集團對話紀錄截
    圖照片共12張（見偵字第4320號卷第21頁至第23頁）、告訴
    人王麗蓉手機網路銀行交易截圖照片1張（見偵字第4320號
    卷第25頁）、告訴人陳盈璇手機網路銀行交易截圖照片1張
    （見偵字第4477號卷第11頁）、告訴人陳盈璇提供與詐騙集
    團對話紀錄截圖照片，共35張（見偵字第4477號卷第17頁至
    第25頁）、告訴人鄭瓊如彰化銀行存簿封面及內頁影本（見
    偵字第6718號卷第47頁至第49頁）、告訴人鄭瓊如台北富邦
    銀行存簿封面及內頁影本（見偵字第6718號卷第51頁至第53
    頁）、告訴人鄭瓊如與詐騙集團對話紀錄截圖照片共77張（
    見偵字第6718號卷第57頁至第61頁、第67頁至第69頁反面）
    、告訴人吳宥蓁手機網路銀行交易截圖照片1張（見偵字第7
    119號卷第1頁）、告訴人吳宥蓁內政部警政署反詐騙諮詢專
    線紀錄表、高雄市政府警察局鼓山分局龍華派出所受（處）
    理案件證明單、受理各類案件紀錄表、受理詐騙帳戶通報警
    示簡便格式表（見偵字第7119號卷第15頁至第21頁、第45頁
    )等件在卷可查，是上開事實堪以認定。
　㈢按刑法上之故意，可分為確定故意（直接故意）與不確定故
    意（間接故意），所謂「不確定故意」，係指行為人對於構
    成犯罪之事實，預見其發生而其發生並不違背其本意者，刑
    法第13條第2項定有明文。則對於事實之發生，抱持縱使發
    生亦「不在意」、「無所謂」之態度，而基於賺取金錢之意
    思，提供金融帳戶存摺、提款卡及密碼予對方時，是否同時
    具有幫助詐欺取財之不確定故意，並非絕對對立、不能併存
    之事，亦即縱係因提供帳戶可賺取金錢等廣告訊息，而與對
    方聯繫接觸，但於提供存摺、提款卡及密碼與對方時，依行
    為人本身之智識能力、社會經驗、與對方互動之過程等情狀
    ，如行為人對於其所提供之帳戶資料，已預見被用來作為詐
    欺取財等非法用途之可能性甚高，惟仍心存僥倖，逕自認為
    不一定會發生，而將該等金融帳戶資料提供他人使用，可認
    其對於自己利益之考量遠高於他人財產法益是否因而受害乙
    節，容任該等結果發生而不違背其本意，自仍應認具有幫助
    詐欺取財之不確定故意，而成立幫助詐欺取財罪。又金融帳
    戶為個人理財之工具，申請開設金融帳戶並無任何特殊之限
    制，一般民眾皆可以存入最低開戶金額之方式申請開戶，一
    人並可於不同之金融機構申請多數之存款帳戶使用，並無使
    用他人帳戶之必要，此乃一般日常生活所熟知之常識，且金
    融帳戶係個人資金流通之交易工具，事關帳戶申請人個人之
    財產權益，進、出款項亦將影響個人社會信用評價，金融帳
    戶存摺、提款卡與密碼結合，具備專有性，是以金融帳戶具
    有強烈之屬人性及隱私性，應以本人使用為原則，衡諸常理
    ，若非與本人有密切或特殊信賴關係，實無任意供他人使用
    之理，縱有交付帳戶供他人使用之特殊情形，亦必先行瞭解
    他人使用帳戶之目的始行提供，並於使用完畢後盡速要求返
    還。再者，近年詐欺集團利用租借帳戶使用等名目，收購人
    頭帳戶，以遂行詐欺犯罪，並規避執法人員查緝之事件層出
    不窮，業已廣為平面或電子媒體、政府機構多方宣導，在金
    融機構亦設有警語標誌，提醒一般民眾勿因一時失慮而誤蹈
    法網，輕易交付自己名義申辦之金融帳戶予他人，反成為協
    助他人犯罪之工具，是依一般人之社會生活經驗，若遇有他
    人不以自己名義申請開立金融機構帳戶，反而出價收購、租
    用或以其他方式取得他人金融帳戶為不明用途使用或流通，
    衡情對於所提供之金融帳戶極可能供作財產犯罪之不法目的
    使用，當有合理之預見。據此，對於交付金融帳戶存摺、提
    款卡及密碼，此等極具敏感性之舉動，如無相當堅強且正當
    之理由，一般均可合理懷疑，提供帳戶者對於可能因此助長
    詐欺集團之犯行，有一定程度之預見，且對於此等犯罪結果
    ，主觀上出於默許或毫不在乎之狀態，蓋帳戶金融卡及密碼
    一旦交出，對於帳戶內之資金流動幾無任何控制能力，除非
    主動掛失，否則無異將帳戶讓渡他人，任憑被害人受騙且追
    償無門，此種舉動及主觀心態當屬可議，有以刑罰加以處罰
    之必要。
　㈣被告雖以前開情詞為辯，然其於本院審理時供稱：「我把本
    案帳戶存摺與提款卡都拿給小江，密碼也在信封裡面，我不
    知道小江或小李的真實年籍，我當下有跟他講不要騙我，他
    抽走的時候是從我背後抽走的，我來不及阻止他，他拿走帳
    戶、提款卡和密碼後我才想到為何連提款卡都要給他；小李
    拿走帳戶後，我打電話給他問他會不會騙我，他說不會，所
    以我拖了兩三天才去銀行掛失，他拿走帳戶之前，我有跟他
    說不要拿我的存摺去騙人，我也會怕他拿我的帳戶去騙人」
    等語（見本院卷第433頁至第436頁），足徵被告交付本案帳
    戶、提款卡及密碼時有擔心及懷疑所提供之本案帳戶遭他人
    作為犯罪所用，是依被告前述智識能力與社會生活經驗，在
    未查證對方真實身分、亦未能確知對方取得帳戶之真實用途
    之情形下，猶率爾將本案帳戶資料任意提供予並不相識、瞭
    解且不知能否信任之人，對於所提供之本案帳戶極可能供作
    詐欺犯罪之匯款工具等不法目的使用，當已有合理之預見。
    至被告雖辯稱其於交付後兩三天即去辦理掛失云云，然本案
    帳戶係於110年5月26日開戶辦理，此有開戶基本資料在卷可
    查(見偵字第2023號卷第25頁)，而本案帳戶直至110年6月8
    日至10日間，均尚有如附表所示之告訴人或被害人將款項匯
    入，若如被告所辯於交付後兩三天即辦理掛失，則附表所示
    之告訴人或被害人即無可能可以將款項匯入本案帳戶，是被
    告此部分所辯不足為採。綜上，依被告之智識程度、工作經
    歷、社會經驗，以及近年來政府加強宣導防範詐欺犯罪等情
    ，被告應可預見提供提款卡與不詳之人，極可能會遭他人利
    用作為財產犯罪之工具，堪認被告主觀上確具有幫助詐欺取
    財及洗錢之不確定犯意甚明，被告上開有關主觀上無幫助詐
    欺及洗錢犯意之辯詞，尚無足採。
  ㈤是依卷內事證，雖無證據證明被告知悉詐欺集團成員如何犯
    罪，惟本案詐欺集團將被告交付之本案帳戶、提款卡及密碼
    ，供作提領詐騙款項之用，當已為被告所預見，且其發生顯
    然並不違反被告之本意。從而，被告有幫助詐欺取財及洗錢
    之犯行，洵堪認定，應依法論罪科刑。
二、論罪科刑：
　㈠按刑法上之幫助犯，雖與正犯對於犯罪有共同之認識，惟是
    以幫助之意思，對於正犯資以助力，並未參與實行犯罪構成
    要件之行為者而言。本案真實姓名不詳之成年人所組成之詐
    欺犯罪集團，就上開詐欺取財及洗錢之犯行，有犯意聯絡與
    行為分擔，為共同正犯，惟被告僅係基於幫助詐欺取財及幫
    助洗錢之意思，並提供本案帳戶之存摺、提款卡及密碼，供
    為詐欺集團成員不法所得款項匯入、提領之用，並掩飾前開
    詐欺取財犯罪所得之去向，而使國家檢警機關難以追查，係
    提供詐欺取財及洗錢構成要件以外之助力，而為詐欺取財及
    洗錢罪之幫助犯。
　㈡是核被告所為，係犯刑法第30條第1項前段、第339條第1項之
    幫助詐欺取財罪，及刑法第30條第1項前段、洗錢防制法第1
    4條第1項之幫助洗錢罪。被告以一提供帳戶行為，同時幫助
    詐欺多名被害人，及觸犯幫助詐欺取財罪及幫助洗錢罪2罪
    名，應依刑法第55條規定，從一重之刑法第30條第1項、洗
    錢防制法第14條第1 項之幫助洗錢罪處斷。並依刑法第30條
    第2項規定，按正犯之刑減輕之。
　㈣臺灣桃園地方檢察署檢察官以111年度偵字第3426號及3814號
    ；111年度偵字第2023號及4320號；110年度偵字第39612號
    及42787號；111年度偵字第6718號；臺灣臺南地方檢察署檢
    察官110年度偵字第17350號、第19137號、第21066號、第22
    075號、第22094號、第22704號、第22706號、第23174號、
    第24015號、第25130號、111年度偵字第535號、第1709號、
    第4281號、第4477號、第7119號、第7124號、第8692號；臺
    灣臺南地方檢察署檢察官110年度偵字第21794號移送併辦審
    理之部分，與本案檢察官起訴之犯罪事實有想像競合犯之裁
    判上一罪關係，均為起訴效力所及，本院自得併予審理，附
    此敘明。
　㈤爰審酌金融機構帳戶係個人理財之重要工具，具有強烈屬人
    性及隱私性，帳戶之存摺、金融卡及密碼自應由本人持有為
    原則，且申辦金融機構帳戶並無特殊限制，得同時申辦多數
    帳戶使用，除非充作犯罪工具使用，藉以逃避追緝，否則，
    一般正常使用金融機構帳戶之人，並無收購、承租他人帳戶
    之必要。而詐騙集團為掩飾其等不法行徑，以避免執法人員
    循線查緝，經常利用他人銀行帳戶，以確保犯罪所得及真實
    身分免遭查獲，亦層出不窮，此等訊息屢經報章雜誌及新聞
    媒體再三披露，故避免帳戶資料被不明人士利用為與財產有
    關之犯罪工具，已為一般生活認知所應有之認識，而被告則
    將本案帳戶之存摺、提款卡及密碼提供他人使用，以此方式
    幫助該他人從事詐欺取財之犯行，致使此類犯罪手法層出不
    窮，更造成犯罪偵查追訴的困難性，嚴重危害交易秩序與社
    會治安，所為實無足取，且該他人取得該帳戶之存摺、提款
    卡及密碼後，持以向如附表所示之告訴人及被害人等人詐取
    款項，合計之總金額甚鉅，侵害財產法益之情節及程度難謂
    輕微，並參酌被告於本院審理中仍否認犯行等情，並兼衡被
    告犯罪之動機、手段、素行，及被告於警詢自陳國中肄業之
    智識程度、職業物流、家庭經濟狀況勉持（見偵字3426號卷
    第13頁）等一切情狀，量處如主文所示之刑，並就罰金刑諭
    知易服勞役之折算標準，以示懲儆。
三、沒收部分：
　㈠被告提供本案帳戶之存摺及提款卡，為本案供詐欺及洗錢之
    犯罪所用之物，雖未扣案，然上開物品單獨存在不具刑法上
    之非難性，倘予追徵，除另使刑事執行程序開啟之外，對於
    被告犯罪行為之不法、罪責評價並無影響，復就沒收制度所
    欲達成之社會防衛目的亦無任何助益，欠缺刑法上重要性，
    爰依刑法第38條之2第2項規定，不予宣告沒收。　
　㈡另觀諸卷內事證，尚無從證明被告有取得犯罪所得，是本案
    既無現實存在且屬於被告之犯罪所得，即不得對其宣告沒收
    或追徵，附此敘明。
據上論斷，應依刑事訴訟法第299條第1項前段，判決如主文。
本案經檢察官陳美華提起公訴及移送併辦，檢察官李旻蓁、楊挺
宏、郭文俐移送併辦，檢察官施婷婷到庭執行職務。
中　　華　　民　　國　　111 　年　　10 　　月　　11 　日
                  刑事第七庭　審判長法　官　陳佳宏
　　　　　　　　　　　　　　 　 　　法　官　黃弘宇
　　　　　　　　　　　　　　　　　　法　官　方楷烽
以上正本證明與原本無異。
如不服本判決，應於判決送達後20日內，向本院提出上訴狀。
                                    書記官　詹右辰
中　　華　　民　　國　　111 　年　　10 　　月　　11　日
附錄本案論罪科刑依據之法條：
洗錢防制法第2 條
本法所稱洗錢，指下列行為：
一、意圖掩飾或隱匿特定犯罪所得來源，或使他人逃避刑事追訴
    ，而移轉或變更特定犯罪所得。
二、掩飾或隱匿特定犯罪所得之本質、來源、去向、所在、所有
    權、處分權或其他權益者。
三、收受、持有或使用他人之特定犯罪所得。
洗錢防制法第14條
有第2 條各款所列洗錢行為者，處7 年以下有期徒刑，併科新臺
幣5 百萬元以下罰金。
前項之未遂犯罰之。
前2 項情形，不得科以超過其特定犯罪所定最重本刑之刑。
中華民國刑法第339 條
意圖為自己或第三人不法之所有，以詐術使人將本人或第三人之
物交付者，處5 年以下有期徒刑、拘役或科或併科50萬元以下罰
金。
以前項方法得財產上不法之利益或使第三人得之者，亦同。
前2 項之未遂犯罰之。

附表：
編號 告訴人/被害人 詐騙時間 匯款時間 匯款金額 (新臺幣) 匯入帳戶 偵查字號 1 黃郁珊 詐騙集團成員於110年5月16日，在派愛族交由軟體，以暱稱「宇哲」之人與告訴人黃郁珊結識，並佯稱投資可以獲利，致告訴人黃郁珊陷於錯誤而匯款。 110年6月9日20時43分許 1萬元 被告彰化銀行帳戶 臺灣桃園地方檢察署檢察官110年度偵字第28433號聲請簡易判決處刑書 2 黃黎玄簪 詐騙集團成員於110年5月31日，以LINE加入暱稱「Donna」之人與告訴人黃黎玄簪結識，並佯稱投資可以獲利，致告訴人黃黎玄簪陷於錯誤而匯款。 110年6月8日16時34分許 3萬元 被告彰化銀行帳戶 臺灣桃園地方檢察署檢察官111年度偵字第3426、3814號移送併辦意旨書 3 許竣翔 詐騙集團成員以佯稱投資獲利，致告訴人許竣翔陷於錯誤而匯款。 110年6月8日16時34分許 44,205元 被告彰化銀行帳戶 臺灣桃園地方檢察署檢察官111年度偵字第3426、3814號移送併辦意旨書 4 周建銘 110年6月初某日，詐騙集團成員以佯稱投資獲利，致告訴人周建銘陷於錯誤而匯款。 110年6月9日19時59分許 1萬元 被告彰化銀行帳戶 臺灣桃園地方檢察署檢察官111年度偵字第3426、3814號移送併辦意旨書 5 蔡佳蓉 詐騙集團成員於110年4月底某日，以通訊軟體LINE暱稱「蘇」之人與告訴人蔡佳蓉結識，並佯稱投資獲利，致告訴人蔡佳蓉陷於錯誤而匯款。 110年6月8日15時許 5萬元 被告彰化銀行帳戶 臺灣桃園地方檢察署檢察官110年度偵字第39612、42787號移送併辦意旨書 6 王正雄 詐騙集團成員於110年6月9日，向告訴人王正雄佯稱投資獲利，致告訴人王正雄陷於錯誤而匯款。 110年6月9日19時56分許 1萬元 被告彰化銀行帳戶 臺灣桃園地方檢察署檢察官110年度偵字第39612、42787號移送併辦意旨書 7 鄭瓊如 詐騙集團成員於110年5月間起，以通訊軟體TINDER、LINE，以暱稱「Aaron」、「王浩銘」與告訴人鄭瓊如結識，並佯稱投資可以獲利，致告訴人鄭瓊如陷於錯誤而匯款。 110年6月9日20時57分許 3萬元 被告彰化銀行帳戶 臺灣桃園地方檢察署檢察官111年度偵字第6718號移送併辦意旨書 8 黃子俞 詐騙集團成員於110年6月3日14時許，透過LINE通訊方式與告訴人黃子俞結識，並介紹加入「維利亞」投資網站，致其陷於錯誤，依投資網站之客服人員之指示匯款。 110年6月9日18時32分許 3萬元 被告彰化銀行帳戶 臺灣臺南地方檢察署檢察官110年度偵字第17350號、第19137號、第21066號、第22075號、第22094號、第22704號、第22706號、第23174號、第24015號、第25130號、111年度偵字第535號、第1709號、第4281號、第4477號、第7119號、第7124號、第8692號移送併辦意旨書 9 黃凱玲 詐騙集團成員於110年4月29日起，以暱稱「陳森」透過LINE通訊方式與告訴人黃凱玲結識，並介紹加入投資網站，致其陷於錯誤，依投資網站客服人員之指示匯款。 110年6月8日13時59分許 27,7165元 被告彰化銀行帳戶 同編號8 10 孫珮嘉 詐騙集團成員於110年4月28日起，以暱稱「李明俊」透過LINE通訊方式與告訴人孫珮嘉結識，並介紹加入「眾信金融」虛擬貨幣投資平台，致其陷於錯誤，依投資平台客服人員之指示匯款。 110年6月8日15時18分許 70萬元 被告彰化銀行帳戶 同編號8 11 巫佩芯 詐騙集團成員於110年6月2日，以暱稱「Mark」透過LINE通訊方式與告訴人巫佩芯結識，並介紹加入「眾信金融」虛擬貨幣投資平台，致其陷於錯誤，依投資平台客服人員之指示匯款。 110年6月9日16時26分許 3萬元 被告彰化銀行帳戶 同編號8 12 巫采霏 詐騙集團成員於110年5月25日(起訴書附表誤載為2日，應予更正)15時許，以暱稱「楊志龍」透過LINE通訊方式與告訴人巫采霏結識，並介紹加入「SFF」投資網站，致其陷於錯誤，依投資網站客服人員之指示匯款。 ①110年6月9日18時57分許 ②110年6月9日18時59分許 ③110年6月9日19時36分許 左列①②③均為5萬元 被告彰化銀行帳戶 同編號8 13 劉昱慧 詐騙集團成員於110年5月5日，以暱稱「楊龍」透過LINE通訊方式與告訴人劉昱慧結識，並介紹加入「眾信金融」虛擬貨幣投資平台，致其陷於錯誤，依投資平台客服人員之指示匯款。 ①110年6月8日15時21分許 ②110年6月8日15時22分許  左列①②均為5萬元 被告彰化銀行帳戶 同編號8 14 褚紹妤 詐騙集團成員於110年6月1日，透過IG通訊方式與告訴人褚紹妤結識，並介紹加入「眾信金融」虛擬貨幣投資平台，致其陷於錯誤，依投資平台客服人員之指示匯款。 ①110年6月9日16時2分許 ②110年6月9日16時3分許 左列①②均為5萬元 被告彰化銀行帳戶 同編號8 15 曾釋儀 詐騙集團成員於110年6月上旬某日，以暱稱「李天浩」透過LINE通訊方式與告訴人曾釋儀結識，並介紹加入「FXOPEN」萊特幣投資平台，致其陷於錯誤，依投資平台客服人員之指示匯款。 ①110年6月9日19時1分許 ②110年6月9日19時2分許 ③110年6月9日19時21分許 左列①為5萬元，②③均為3萬元 被告彰化銀行帳戶 同編號8 16 陳麗真 詐騙集團成員於110年6月上旬某日，以暱稱「洋洋」透過LINE通訊方式與告訴人陳麗真結識，並介紹加入「FEFT」萊特幣投資網站，致其陷於錯誤，依投資網站客服人員之指示匯款。 ①110年6月8日20時54分許 ②110年6月8日20時55分許 左列①為5萬元，②為1萬元 被告彰化銀行帳戶 同編號8 17 鄭皓謙 詐騙集團成員於110年6月7日，以暱稱「林雅菁」透過LINE通訊方式與告訴人鄭皓謙結識，並介紹參與「瀚華金控」投資網站，致其陷於錯誤，依投資網站客服人員之指示匯款 110年6月9日20時18分許 5萬元 被告彰化銀行帳戶 同編號8 18 周鈺婷 詐騙集團成員於110年5月6日起，以暱稱「楚燁霖」透過交友軟體與被害人周鈺婷結識，並介紹參與「Meta Trader4」虛擬貨幣投資網站，致其陷於錯誤，依投資網站客服人員之指示匯款。 110年6月9日20時3分許 32,000元 被告彰化銀行帳戶 同編號8 19 林宇貞 詐騙集團成員於110年5月21日，以暱稱「顧衛明」透過IG通訊方式與告訴人林宇貞結識，並介紹參與「Goldcoin」虛擬貨幣投資網站，致其陷於錯誤，依投資網站客服人員之指示匯款。 ①110年6月9日16時25分許 ②110年6月9日16時26分許 ③110年6月9日16時27分許 左列①②均為5萬元，③為4萬元 被告彰化銀行帳戶 同編號8 20 詹雅年 詐騙集團成員於110年4月上旬某日，以暱稱「Dylan」透過臉書通訊方式與告訴人詹雅年結識，並介紹參加投資理財網站，致其陷於錯誤，依投資理財網站客服人員之指示匯款。 110年6月10日15時36分許 10萬元 被告彰化銀行帳戶 同編號8 21 林家慈 詐騙集團成員於110年5月19日，透過LINE通訊方式以暱稱「jarek」與告訴人林家慈結識，並介紹加入「眾信金融」虛擬貨幣投資平台，致其陷於錯誤，依投資平台客服人員之指示匯款。 ①110年6月8日14時30分許 ②110年6月8日14時57分許 ③110年6月8日15時17分許 左列①為4萬元，②為5萬元，③為8萬元 被告彰化銀行帳戶 同編號8 22 陳盈璇 詐騙集團成員於110年5月30日，以暱稱「李總」透過LINE通訊方式與告訴人陳盈琁結識，並介紹參與「bitFinex」投資網站，致其陷於錯誤，依投資網站客服人員之指示匯款。 110年6月9日20時37分許 25,000元 被告彰化銀行帳戶 同編號8 23 吳宥蓁 詐騙集團成員於110年6月6日，以暱稱「alan」透過LINE通訊方式與被害人吳宥蓁結識，並介紹參與虛擬貨幣投資網站，致其陷於錯誤，依投資網站客服人員之指示匯款。 110年6月9日19時2分許 2萬元 被告彰化銀行帳戶 同編號8 24 陳韻竹 詐騙集團成員於110年5月下旬某日，以暱稱「莫念」透過LINE通訊方式與告訴人陳韻竹結識，並介紹參與外幣投資網站，致其陷於錯誤，依投資網站客服人員之指示匯款。 ①110年6月9日18時12分許 ②110年6月9日20時27分許  左列①②均為5萬元 被告彰化銀行帳戶 同編號8 25 黃右熏 詐騙集團成員於110年5月21日，以暱稱「Aaron」透過LINE通訊方式與告訴人黃右熏結識，並介紹參與外匯投資網站，致其陷於錯誤，依投資網站客服人員之指示匯款。 ①110年6月9日15時31分許 ②110年6月9日15時32分許  左列①②均為5萬元 被告彰化銀行帳戶 同編號8 26 黃薇瑋 詐騙集團於110年5月26日16時22分許，透過網路與告訴人黃薇瑋相識，並介紹比特幣投資，致告訴人黃薇瑋陷於錯誤，依指示匯款。 ①110年6月8日12時12分許 ②110年6月9日19時33分許 左列①為30萬元，②為5萬元 被告彰化銀行帳戶 臺灣臺南地方檢察署檢察官110年度偵字第21794號移送併辦意旨書 27 王麗蓉 詐騙集團於110年6月9日19時34分前某時，透過通訊軟體LINE以暱稱「澤」之人與告訴人王麗蓉結識，並佯稱投資等情，致告訴人王麗蓉陷於錯誤，依指示匯款。 110年6月9日19時34分 1萬元 被告彰化銀行帳戶 臺灣桃園地方檢察署檢察官111年度偵字第2023號、4320號移送併辦意旨書 28 王智聖 詐騙集團於110年6月4日20時許，透過通訊軟體LINE以暱稱「安達(李雅琪)」之人與告訴人王智聖結識，並佯稱投資等情，致告訴人王智聖陷於錯誤，依指示匯款。 110年6月9日17時18分許 32,000元 被告彰化銀行帳戶 臺灣桃園地方檢察署檢察官111年度偵字第2023號、4320號移送併辦意旨書